【裁判字號】    95,抗,367
【裁判日期】    951229
【裁判案由】    停止執行
【裁判全文】
臺灣高等法院臺南分院民事裁定     95年度抗字第367號
抗告人  甲○○
        丙○○
上列抗告人因與相對人乙○○間停止執行事件，對於中華民國95
年11月9日台灣台南地方法院95年度聲字第1491號裁定提起抗告
，本院裁定如下：
    主  文
抗告駁回。
抗告程序費用由抗告人負擔。
    理  由
一、按「宣告假執行之判決，不必待其確定，債權人即可據以聲
    請執行。」、「強制執行程序開始後，除法律另有規定外，
    不停止執行。有回復原狀之聲請，或提起再審或異議之訴，
    或對於和解為繼續審判之請求，或提起宣告調解無效之訴、
    撤銷調解之訴，或對於許可強制執行之裁定提起抗告時，法
    院因必要情形或依聲請定相當並確實之擔保，得為停止強制
    執行之裁定。」，強制執行法第18條定有明文。因之於強制
    執行程序開始後，原則上不停止執行，但法律另有規定時不
    在此限，而第18條第1項所稱法律另有規定之情形，係指同
    條第2項之情事及公司法、破產法所規定有關執行障礙之事
    由等情事而言，提起上訴並不包括在內，此分別有最高法院
    17年抗字第38號判例、台灣高等法院81年度抗字第1014號裁
    定可資參照。
二、本件抗告意旨略以：兩造就同一筆土地前後訂立3份不同版
    本之租賃契約，致使租賃條款甚難界定，承租人無從履約，
    顯然構成不定期租賃契約。且查其中第1份租賃契約之房地
    使用約定內容第5條第2項所載事項，於原審受理本訴之審理
    庭未釐清是應拆屋還地亦或是補償承租人所花費之建築費用
    ，目前抗告人已具狀上訴中。原裁定未查，遽以裁定駁回抗
    告人停止強制執行程序之聲請，洵有未洽，為此提起抗告，
    請求廢棄原裁定云云。
三、抗告人主張相對人乙○○依據原審法院台南簡易庭95年度南
    簡字第1622號民事判決，就該判決准許假執行部分提供擔保
    後，聲請原審法院以95年度執字第50007號開始強制執行遷
    讓房屋之事實，業經原法院調閱上開執行卷宗查核屬實，復
    為兩造所不爭，堪信真實。抗告人雖主張伊已就上開民事判
    決提起上訴，聲請原審法院裁定停止上開執行程序云云，惟
    依首揭說明，提起上訴並非法定得停止執行之要件，抗告人
    據此聲請裁定停止上開強制執行程序，於法無據。次查，抗
    告人對上揭強制執行事件，亦無提起異議之訴，此有原審法
    院使用該院院內繫屬案件查詢系統查明確認，抗告人並無符
    合強制執行法第18條所定得聲請停止強制執行之事由，其聲
    請停止執行，並無理由，原審裁定駁回抗告人停止執行之聲
    請，經核並無違誤，抗告意旨指摘原裁定不當，求為廢棄，
    非有理由，應予駁回。
結論：本件抗告為無理由，依強制執行法第三十條之一、民事訴
訟法第四百九十五條之一第一項、第四百四十九條第一項、第九
十五條、第八十五條第一項前段、第七十八條，裁定如主文。
中    華    民    國    95    年    12    月    29    日
                  民事第三庭    審判長法  官  陳光秀
                                      法  官  莊俊華
                                      法  官  曾平杉
上為正本係照原本作成。
不得再抗告。
中    華    民    國    96    年    1     月     2    日
                                      書記官  葉秀珍


司法院資訊處製作；財團法人民間司法改革基金會備份。
